# IPO之前收购亏损的关联公司

提问人：ccj2012 时间：2018-06-25 15:53:26
有两家同一控制下的关联公司，办公在一起，两家的人员、房子等也都是共用的，很难拆分得非常清楚（应该只能大概分以分，毕竟两家公司都是要单独出年报的），其中一家公司盈利很好，计划未来2-3年IPO，另一家公司略有亏损，考虑到人员资产难以划分，所以盈利公司计划收购亏损公司之后整体上市，不知道对于未来IPO有无不利影响，请教。P.S. 两家公司业务基本一致。

回答人：chenyiwei
该项收购应有利于发行人的资产完整和业务独立，因此是有必要的。关键是在于如何合理确定收购价格，确保收购价格公允合理，避免损害除实际控制人以外的其他股东利益。